# 请教陈老师，远期外汇合同的疑问？

提问人：槿思成 时间：2017-02-14 13:38:31
请教陈老师，远期外汇合同的公允价值计算，在致同的业务解答中，远期外汇合同的公式有折现的考量，而在瑞华研究的相关事项中，并没有考虑折现的情况。这个差异的原因在于什么呢？在什么情况下要考虑折现的问题？非常感谢
致同业务解答公式：远期外汇合同的公允价值并不是等于（远期外汇合约约定汇率-资产负债表日汇率）*名义本金。而是：（远期外汇合约约定汇率-资产负债表日的远期汇率）*名义金额÷（1+本位币市场利率×远期剩余月份/12）【若影响不大，从重要性角度考虑，也可以不考虑折现因素。】

回答人：chenyiwei
一般考虑到此类合同期限较短，一般不会超过 1 年，折现因素对公允价值影响不明显，因此也就简化处理了。